# 着急！当期非经常性损益明细表填写

提问人：xuekuaiji2011 时间：2019-01-10 10:00:59
当期非经常性损益明细表
母公司非经常性损益合计金额 1,000,000.00
子公司非经常性损益合计金额 2,000.00
子公司亏损导致确递延所得税资产 130,000.00
所得税税率 母公司 15%，子公司 10%
所得税影响额为多少

回答人：chenyiwei
如《瑞华研究 2010 ～ 2016 汇编》之 “问题 5-4-8（关于非经常性损益的所得税影响金额）”、“问题 5-4-9（非经常性损益项目所得税影响数的计算）” 所述，非经常性损益的所得税影响数，即非经常性损益项目对合并利润表中 “所得税费用” 项目（包括当期所得税费用和递延所得税费用，下同）的影响金额，即以下两项目之间的差额：
（ 1 ）合并利润表中实际列示的所得税费用金额（包括当期所得税费用和递延所得税费用）；
（ 2 ）假设不存在非经常性损益项目的情况下，合并利润表中 “所得税费用”
项目的列报金额。
就主帖中案例而言，假设子公司没有该 2000 的非经常性损益，则：（ 1 ）不影响子公司的当期纳税义务金额，即不影响当期所得税费用，子公司的当期所得税费用仍为零；（ 2 ）其可抵扣亏损将增加 2000 ，相应地如果子公司未来有足够多的应纳税所得额，则子公司的与亏损相关的递延所得税资产将增加 200 ，两者合计 200 ，所以子公司的非经常性损益的所得税影响数是 200 ，母公司的影响数（不考虑其他因素）为 100 万*15%=15 万元，合计合并报表层面的所得税影响（假设该子公司为全资子公司）=15.2万元。